【裁判字號】    95,上訴,76
【裁判日期】    950406
【裁判案由】    違反槍砲彈藥刀械管制條例
【裁判全文】
臺灣高等法院臺南分院刑事判決
上  訴  人
即  被  告  甲○○
選任辯護人  黃慕容  律師
上列上訴人因違反槍砲彈藥刀械管制條例案件，不服臺灣臺南地
方法院94年度訴字第889號中華民國94年12月6日第一審判決（起
訴案號：臺灣臺南地方法院檢察署94年度偵字第4240號），提起
上訴，本院判決如下：
    主  文
原判決撤銷。
甲○○未經許可，寄藏可發射子彈具有殺傷力之改造手槍，處有
期徒刑參年貳月，併科罰金新臺幣拾萬元，罰金如易服勞役，以
新臺幣玖佰元即銀元參佰元折算壹日。扣案仿ＢＥＲＥＴＴＡ廠
八四型半自動手槍製造之玩具手槍換裝土造金屬槍管改造而成之
改造手槍壹把（槍枝管制編號：0000000000號，含彈
匣壹個）沒收之。
    事  實
一、甲○○與王俊傑（於九十三年十二月二十七日入伍，現由國
    防部高等軍法院高雄分院審理中）為男女朋友同居關係，甲
    ○○則在金萬象舞廳上班，並以其母之名義購買車號六一九
    五—ＪＦ號自小客車，該車在王俊傑未入伍前，則經許女同
    意，間亦由王俊傑使用，嗣王俊傑於入伍前之九十三年十一
    月間某日，告知甲○○將其擅自持有可發射適用子彈具殺傷
    力之改造仿ＢＥＲＥＴＴＡ廠八四型半自動手槍製造之玩具
    手槍換裝土造金屬槍管改造而成之改造手槍一把（槍枝管制
    編號：0000000000號，含彈匣一個），置放在自
    小客車後行李箱原放置備胎處，詎甲○○知悉上情，亦明知
    可發射子彈具有殺傷力之改造槍枝，非經中央主管機關許可
    不得為人寄藏，竟同意受寄而藏匿上開改造手槍。嗣於九十
    十四年三月二十八日晚上六時五十八分許，經臺灣臺南地方
    法院檢察署檢察官指揮行政院海岸巡防署臺南縣機動查緝隊
    及臺南縣警察局等司法警察，在前揭車輛查獲上開改造手槍
    一把，而查知上情。
二、案經臺南縣警察局報告臺灣臺南地方法院檢察署檢察官偵查
    起訴。
    理  由
甲、證據能力部分：
一、按被告以外之人於審判外之陳述，雖不符前四條之規定，而
    經當事人於審判程序同意作為證據，法院審酌該言詞陳述或
    書面陳述作成時之情況，認為適當者，亦得為證據。當事人
    、代理人或辯護人於法院調查證據時，知有第一百五十九條
    第一項不得為證據之情形，而未於言詞辯論終結前聲明異議
    ，視為有前項之同意，刑事訴訟法第一百五十九條之五定有
    明文。
二、查本件被告犯罪事實之證據方法，詳如起訴書及原審判決書
    所引之證據等證據，詳如：１、行政院海岸巡防署臺南縣機
    動查緝隊搜索扣押筆錄、行政院海岸巡防署臺南縣機動查緝
    隊扣押物品收據、臺南縣警察局刑事警察隊扣押物品目錄表
    、自願搜索同意書２、內政部警政署刑事警察局94年5月10
    日刑鑑字第0940052711號槍彈鑑定書３、臺灣臺南地方法院
    檢察署94年2月21日94年南檢惟慎監續字第186號通訊監察書
    及通訊譯文等影本４、臺灣臺南地方法院檢察署94年3月17
    日94年南檢惟慎監續字第262號通訊監察書及通訊譯文等影
    本５、證人王俊傑之證述６、臺灣臺南地方法院94年10月14
    日勘驗筆錄７、扣案之改造手槍1把、空氣手槍1支、底火帽
    1包、二氧化碳鋼瓶16個、玩具子彈1顆、改造子彈1顆、彈
    殼19顆、鋼珠1包、化妝箱1只及照片2幀８、台南縣警察局
    94年8月11日南縣警刑字第094005583號函暨通話譯文表（監
    察電話：0000000000、0000000000）９、證人陳君婉之證述
    １０、證人蔡佳瑞之證述１１、搜索錄影帶及翻拍照片。１
    ２、國防部軍備局生產製造中心第205廠95年2月23日昭珩字
    第0950000619號函。１３、台灣臺南地方法院84年度聲搜字
    第263號卷證。１４、國防部高等軍事法院高雄分院95年3月
    6日審嚴字第0950000380號函暨附件國防部南部地方法院95
    和判字第020號判決等，被告及辯護人均同意列入證據方法
    （見本院卷第四０、四一、七一至七三頁），是本院審酌該
    言詞陳述或書面陳述作成時之情況，認為適當，自得採為證
    據，先行明。
乙、實體部分：
一、訊據被告甲○○對於與王俊傑係男女朋友，二人共同住在一
    起，上開六一九五—ＪＦ號是以其母即李秀卿名義購買，其
    在金萬象舞廳上班，上開小自客車買來後，其有同意由王俊
    傑使用，嗣王俊傑入伍後，則由被告甲○○在使用，及承辦
    警方有於其所使用之前揭車輛後行李箱原放置備胎處查獲上
    開改造手槍之事實供承不諱，惟矢口否認有何為其男友王俊
    傑寄藏改造手槍之犯行，於原審及本院辯稱：伊不知道其男
    友王俊傑有將上開手槍放在其所使用之前揭車輛處，伊不知
    道車輛行李箱裡面有槍枝，放置手槍之化妝箱伊亦不知道是
    何人的，王俊傑在原審時所言是他知道他所放的是一把槍，
    但伊不知道是槍，伊認是Ｋ他命，如伊知那是槍的話，伊就
    會將槍藏放到別的地方云云。
二、然查：
（一）本案警方係於九十四年三月二十八日晚上六時五十八分許
      ，經取得被告甲○○之同意而搜索被告甲○○所使用之車
      號六一九五—ＪＦ號車輛，並於上開車輛之行李箱原來放
      置備胎處扣得上開改造手槍一把等物之事實，有行政院海
      岸巡防署臺南縣機動查緝隊搜索扣押筆錄、行政院海岸巡
      防署臺南縣機動查緝隊扣押物品收據、臺南縣警察局刑事
      警察隊扣押物品目錄表、自願搜索同意書等在卷可稽（見
      臺南縣警察局南縣警刑字第○九四○○○七一五三號刑案
      偵查卷宗第二八頁至三三頁）；而被告甲○○於警詢中對
      於上揭扣案物品，除表示不知扣案物品為何人所有外，餘
      對搜索過程均表示無意見，有警詢筆錄可證（見警卷第五
      至九頁）。是稽之上情，警方上開於九十四年三月二十八
      日在被告甲○○所使用之車號六一九五—ＪＦ號車輛後行
      李箱原放置備胎處搜得改造槍枝一把等物之事實，至堪認
      定。
（二）次查，警方於被告甲○○上開所使用之車號六一九五—Ｊ
      Ｆ號車輛之後行李箱原放置備胎處所扣得之改造手槍一把
      ，經送內政部警政署刑事警察局以性能檢驗法、試射法及
      動能測試法鑑定結果為：認仿ＢＥＲＥＴＴＡ廠八四型半
      自動手槍製造之玩具手槍換裝土造金屬槍管改造而成之改
      造手槍，機械性能良好，可擊發適用子彈，認具殺傷力等
      情，有該局九十四年五月十日刑鑑字第○九四○○五二七
      一一號槍彈鑑定書一份存卷可按（見臺灣臺南地方法院檢
      察署九十四年度偵字第四二四○號偵查卷宗第二二至三四
      頁）；由上開鑑定報告之鑑驗結果，足認前開於被告甲○
      ○所使用之車號六一九五—ＪＦ號車輛上所扣之改造手槍
      一把，係屬槍砲彈藥刀械管制條例所規範管制之槍砲無訛
      。又前開鑑定書雖屬傳聞證據，然被告甲○○及其辯護人
      於本院言詞辯論終結前，同意就該鑑定書作為證據，且本
      院審酌該文書乃基於專業知識所作成，且未敘述本件案發
      經過等事實，而具有相當之中立性，其作成過程並無不適
      當，依刑事訴訟法第一百五十九之五條第一項之規定，如
      前所述，自得作為證據，亦併此明。
（三）復查，警方依臺灣臺南地方法院檢察署九十四年二月二十
      一日九十四年南檢惟慎監續字第一八六號通訊監察書監聽
      被告甲○○所持用之門號0000000000號行動電
      話所得之錄音帶譯製成之通訊譯文其內容顯示，於九十四
      年三月九日下午六時二十三分許，證人王俊傑以公共電話
      撥入該被告所持用之行動電話後，證人王俊傑曾告知被告
      甲○○：「我東西藏在後面的車廂，妳不要把車隨便借給
      別人」等語，而被告甲○○則回覆：「好、好」等語一節
      ，有上開通訊監察書及通訊譯文等影本附於卷內可稽（見
      原審卷第二七、三四頁及臺灣臺南地方法院檢察署九十四
      年度偵字第四二四○號偵查卷宗第二六頁），並經本院當
      庭勘驗結果，其錄音帶之內容與監聽譯文相同，並為被告
      及選任辯護人所不爭執（見本院卷第四二頁）。按電話監
      聽紀錄，僅屬依據監聽錄音結果予以翻譯之文字，固具文
      書證據之外觀，但實際上仍應認監聽所得之錄音帶，屬調
      查犯罪所得之證物，乃刑事訴訟法第一百六十五條之一第
      二項所稱之新科技證物，如其蒐證程序合法，自具證據能
      力，不生須依同法第一百五十八條之四規定，認定其證據
      能力應審酌人權保障及公共利益均衡維護之問題。至審判
      期日提示錄音譯文供當事人辨認、表示意見並為辯論者，
      無非便宜行事，屬事實審法院調查證據程序事項，最高法
      院九十四年度臺上字第四六六五號判決可資參照。況被告
      及辯護人於本院審理時，均同意列入證據方法，是本院審
      酌該言詞陳述或書面陳述作成時之情況，認為適當，依刑
      事訴訟法第一百五十九條之五之規定，亦得採為證據，如
      前所述。又警方既依臺灣臺南地方法院檢察署九十四年三
      月十七日九十四年南檢惟慎監續字第二六二號通訊監察書
      監聽被告甲○○所持用之門號0000000000號行
      動電話所得上開通訊譯文等資料，屬合法之蒐證程序，尚
      難以業經本院調取原審九十四年度聲搜字第二六三號，係
      以違反毒品危害防制條例事由予以監聽所得之證據資料，
      而遽認不得作為本院論斷之基礎，被告之辯護人辯稱：以
      「毒品」案件之通訊監察書作為被告「受託寄藏槍枝」之
      證據，顯非適法云云，自非可取，併此明。
（四）證人王俊傑於原審審理時，已證述其上開所稱之「東西」
      ，係指扣案之改造手槍等語（見原審卷第八十頁）。由上
      開證人王俊傑證述其告知被告甲○○車後所放的「東西」
      ，即係指本案扣案之改造手槍，復觀之被告甲○○回答時
      並未繼續追問證人王俊傑該東西為何物，且參之被告甲○
      ○供述其與證人王俊傑均甚少使用本案車輛後行李箱等情
      ，業據被告於原審中供明在卷（見原審卷第一五八、一六
      ０頁），足見被告甲○○對於證人王俊傑告知其「東西」
      放置於後行李箱一節，並無混淆為其他渠等可能置放於車
      輛後行李箱之物品之可能，是如證人王俊傑放置於後行李
      箱之「東西」為被告甲○○所不知悉之物品，衡情被告甲
      ○○當會繼續追問，然由上開證人王俊傑與被告甲○○之
      對話內容，足認本案被告甲○○對於證人王俊傑將扣案之
      改造手槍藏放於其所使用之車號六一九五—ＪＦ號車輛後
      行李廂處一節，已知之甚詳。另再佐以證人王俊傑於告訴
      被告甲○○其東西藏在後面的行李箱等事項後，即另要求
      被告甲○○不要將車輛隨便借予他人，而本案證人王俊傑
      所稱之「東西」復又係藏放在一般借用車輛之人不會隨意
      開啟之後行李箱內，且其所稱之「東西」即扣案之改造槍
      枝所置放之位置，又係在後行李箱內有隔板覆蓋之原放置
      備胎處，因而借用人無法於開啟後車輛行李箱時，即可以
      目視發覺到該寄藏之物品，且該處一般車輛使用人除車輛
      爆胎欲找尋備胎更換輪胎時外，鮮少會掀開該隔板檢視其
      內物品，然於此種情形下，證人王俊傑仍刻意告知被告甲
      ○○要其不要將車隨意借予他人，顯見證人王俊傑所稱之
      「東西」，確係屬其極怕他人發現其持有之物品，益徵上
      開證人王俊傑證訴其告知被告甲○○所稱之東西，係為本
      案扣案之屬槍砲彈藥刀械管制條例所管制違禁物品即改造
      手槍一節相符。
（五）再者，證人王俊傑雖於原審審理時，另二次改口證述上開
      東西為Ｋ他命云云（見原審卷八六頁、八九頁）。然查，
      本案警方於搜索被告甲○○所使用之車號六一九五—ＪＦ
      號車輛後行李箱時，僅發現扣案之改造手槍及其他不具殺
      傷力之槍砲彈藥等物品，並未發現任何Ｋ他命或Ｋ他命殘
      渣袋等其他違禁物品，業據證人陳君婉於原審時具結詰問
      屬實（見原審卷第一一四頁）；再佐以證人王俊傑係於九
      十三年十二月二十七日入伍，為現役軍人，有國防部南部
      地方法院九十五年和判字第二０號判決可按（本院卷第五
      六頁），而當兵期間則由被告在使用及保管該車，為證人
      王俊傑於原審時供證在卷（見原審卷第八二頁），復參之
      平日使用該車之被告甲○○，其於原審審理時亦供稱很少
      打開後行李箱，且其在本案經警搜索其車輛前，亦僅有丟
      掉放於駕駛座旁扶手處之置物箱及車內助手座之Ｋ他命等
      情（見原審卷第一五八、一六０頁），堪認於九十四年三
      月九日二人所稱之「東西」如為Ｋ他命，在同年月二十八
      日警方搜索該車時，應尚在該車後行李箱處，然警方既未
      在該車後行李箱處發現任何Ｋ他命或Ｋ他命之殘渣袋，顯
      見證人王俊傑事後改稱其上開所稱放置在車後行李箱內之
      「東西」為Ｋ他命一節，已乏證據可資證明。
（六）次查，被告甲○○於原審時，復另供稱其與證人王俊傑不
      會把Ｋ他命或Ｋ他命殘渣袋放在車後行李箱內，因為渠等
      都在車上施用Ｋ他命，如果將Ｋ他命放在後行李箱，要施
      用時還要到後行李箱去拿毒品，這樣很不方便等語（見原
      審卷第一五九頁）。是由被告甲○○上開之供述，更加證
      明證人王俊傑事後改稱上開置放於被告甲○○所使用之車
      輛後行李箱之「東西」，係屬Ｋ他命云云等情，乃在掩護
      被告甲○○之罪行，而刻意所為之掩飾之詞。另再徵之本
      案被告甲○○另供稱：其在將車輛借予他人使用時，仍將
      Ｋ他命放置在車輛前面扶手處之置物箱內或助手座下所置
      放之Ｋ盤內，並不會刻意將Ｋ他命藏放在他處等語（見原
      審卷第一六０頁），是由上開被告甲○○於將車輛借予他
      人時，仍繼續將毒品置放於原來置放之位置，而不會刻意
      藏放於其他更隱密之處所以防他人發現，顯見被告甲○○
      並不怕借用該車的友人發現其車內有毒品Ｋ他命，此情益
      徵前揭證人王俊傑與被告甲○○通話內容所談及藏於後行
      李箱之怕他人發現之物品，確係本案扣案之改造手槍，而
      非證人王俊傑事後改稱之Ｋ他命。
（七）另查，被告甲○○與證人王俊傑二人間之關係為男女朋友
      及同居關係，且被告甲○○亦供承證人王俊傑有事情均會
      告知伊等語（見原審卷第一五四頁），是衡之常情，證人
      王俊傑如將扣案之改造手槍置放於被告甲○○所使用之車
      輛內，當無刻意隱瞞被告甲○○之理，而使被告甲○○於
      不知情之狀況下，而任意將車輛保養送修或請他人幫忙更
      換備胎時，不小心發現該藏放之槍械，而陷被告甲○○隨
      時經司法機關偵辦持有或寄藏槍械之風險。再稽一般男性
      極少使用化妝箱，然本案扣案改造手槍查獲時，係裝置在
      一缺乏把手顯屬老舊之化妝箱內等情，有原審勘驗查獲槍
      枝時之錄影帶內容之勘驗筆錄可證（見原審卷第一三七、
      一三八頁）。經稽之證人王俊傑上開化妝箱之來源時，證
      人王俊傑供述係在購買扣案改造手槍之時間即九十三年十
      一月間某日前之一個月，其購買該化妝箱用來送其母親使
      用，且其於九十三年十一月間將購得之扣案槍枝放入該化
      妝箱內，並將該化妝箱放置入被告甲○○所使用之車輛後
      行李箱原放置備胎處，以防止他人發現後，即未曾再予使
      用等語（見原審卷第八九頁）。然由上開化妝箱缺乏把手
      之老舊程度，以及原審勘驗時並未發現該化妝箱有上鎖等
      情以觀（見原審卷第一三七頁），堪認上開證人王俊傑確
      有將上開扣案改造手槍置放在該化妝箱內，並將該化妝箱
      放置入被告甲○○所使用之車輛後行李箱原放置備胎處等
      情，告知予被告許女。
（八）又查，警方另依臺灣臺南地方法院檢察署九十四年三月十
      七日九十四年南檢惟慎監續字第二六二號通訊監察書監聽
      被告甲○○所持用之門號0000000000號行動電
      話所得之錄音帶其譯製之通訊譯文顯示，於九十四年三月
      二十三日晚上七時二十五分許，證人王俊傑以門號000
      000000號電話撥入該被告所持用之行動電話後，證
      人王俊傑曾告知被告甲○○：「‧‧‧‧不就還好東西沒
      拿去放上面，不然就？」、而被告甲○○則回覆：「對啊
      」等語；以及證人王俊傑告知被告甲○○：「還好我東西
      沒拿去放上面」等語，而被告甲○○則回覆：「啊還好他
      們不知道我有車」等語一節，有上開通訊監察書及通訊譯
      文等影本附於卷內可稽（見原審卷四一、九六頁及臺灣臺
      南地方法院檢察署九十四年度偵字第四二四○號偵查卷宗
      第二四頁）。被告甲○○與證人王俊傑雖於原審審理時，
      均供述上開所稱之東西為Ｋ他命云云。然查，本案被告甲
      ○○於原審審理時即已供承，其於九十四年三月二十二日
      經警於其住所搜索時，即已供承其有施用毒品Ｋ他命之犯
      行，且警方並當場扣得Ｋ他命殘渣袋等語（見原審卷第一
      五一頁），是依上開事證以觀，於九十四年三月二十二日
      ，被告甲○○既然於警方搜索其住處時，業已坦承有施用
      毒品Ｋ他命，並同時經警扣得Ｋ他命之殘渣袋，顯見被告
      上開與證人王俊傑於通話中，渠等所稱怕為警方另行查獲
      而放在車上之東西，應非指Ｋ他命之物，而係本案扣案之
      改造槍枝無訛。
（九）再上開小客車係以被告之母李秀卿之名義購買，在被告之
      男友王俊傑入伍前，曾有經被告同意而使用上開小客車，
      而王俊傑於九十三年十一月間某日，將購得之扣案槍枝放
      入該化妝箱內，並將該化妝箱放置入被告甲○○所使用之
      車輛後行李箱，且依被告許女之供述，其男友王俊傑有事
      情均會向其告知，王俊傑在入伍後，則由被告使用及保管
      上開小客車，則被告對於王俊傑告知上情時，亦明知可發
      射子彈具有殺傷力之改造槍枝，非經中央主管機關許可不
      得無故持有及為人受託寄放，然對於其男友王俊傑將上開
      改造槍枝，置入其所使用之車輛後行李箱原放置備胎處之
      行為，未予拒絕，事後亦未要求男友王俊傑取出移至他處
      ，則被告對於男友王俊傑將上開改造之槍枝置放在自小客
      車後行李箱放置備胎處，應有同意而受託暫為藏匿，洵堪
      認定。
（十）綜上所述，被告甲○○確有受證人王俊傑之託，而為其寄
      藏扣案之改造手槍之事實，確可認定，其所辯均屬卸責之
      詞，洵無足採，本件事證已臻明確，被告之犯行堪以認定
      ，應依法論科。又上開扣案之改造手槍既係被告同意而受
      寄而藏匿，如前所述，則化妝箱及槍枝有無被告之指紋，
      核與本件之論斷基礎無涉，被告之辯護人聲請送刑事警察
      局或法務部做指紋鑑定，自無必要；另被告之辯護人聲請
      向國防部軍備局第二０五廠調取證人王俊傑於九十四年三
      月之差假紀錄，經本院向該廠函查結果，王俊傑係自九十
      四年三月六日六時三十分至同年月九日二十時三十分止，
      計四日，及九十四年三月十七日十八時至九十四年三月二
      十一日二十時三十分止，計四日，共八日輪休假，有該廠
      九十五年二月二十三日昭珩字第０９５００００６１９號
      函可按（見本院卷第五二之一頁），然核上開休假紀錄，
      亦與本院論斷基礎無關，尚難採為有利於被告之認定，均
      併此明。
三、核被告甲○○所為，係犯槍砲彈藥刀械管制條例第八條第四
    項未經許可寄藏可發射子彈具有殺傷力之改造手槍罪。起訴
    書犯罪事實雖認被告係犯槍砲彈藥刀械管制條例該條項之未
    經許可持有可發射子彈具有殺傷力之改造手槍罪，惟業經公
    訴人當庭更正論以被告甲○○所犯之犯罪事實為未經許可寄
    藏可發射子彈具有殺傷力之改造手槍罪（見原審卷第一六二
    頁），除因上開蒞庭檢察官所變更之事實為與起訴書之事實
    為相同條項之論罪法條，而無庸變更起訴法條外，且原審及
    本院亦當庭告知被告其所犯之事實及法條經蒞庭檢察官更正
    為槍砲彈藥刀械管制條例第八條第四項未經許可寄藏可發射
    子彈具有殺傷力之改造手槍罪，自不妨礙被告甲○○之防禦
    權利，併此敘明。又本案扣案之彈匣一個為上開手槍之構成
    部分，有上開送驗之手槍、彈匣之照片二幀在卷可參（見臺
    灣臺南地方法院檢察署九十四年度偵字第四二四○號偵查卷
    宗第三一頁），並非單獨存在，故不另論同條例第十三條第
    四項之未經許可寄藏持有槍彈之主要組成零件罪。
四、原審以被告罪證明確，予以論罪科刑，固非無見，惟查（一
    ）卷查並無任何積極證據，足以認定上開老舊之化妝箱為被
    告所提供，原審遽認該化妝箱為被告所提供（見原判決第六
    頁第廿五頁、廿六行），尚有未洽。（二）原審對於如何認
    定被告有上開受託而寄藏改造手槍之行為，於理由內未詳加
    說明，嫌有理由欠備之可議。（三）上開扣案仿ＢＥＲＥＴ
    ＴＡ廠八四型半自動手槍製造之玩具手槍換裝土造金屬槍管
    改造而成之改造手槍，原審主文、事實均記載槍枝管制編號
    為「0000000000號」（見原判決第一頁第十三行
    及第二十一行），理由卻又認定槍枝管制編號為「0000
    000000號」（見原判決第八頁倒數第四行），有不相
    適合理由矛盾之違法。被告上訴意旨，否認犯罪，指摘原判
    決不當，雖非可取，惟原判決既有上開可議之處，自屬無可
    維持，應由本院撤銷改判。爰審酌被告甲○○受託寄藏槍械
    之委託人對象為其男友，以及受寄藏保管扣案改造手槍之期
    間非長，且於受寄藏之期間未持槍犯他案並造成他人傷亡，
    然查其犯後於警詢、偵查、原審及本院審理時均否認犯行、
    犯後態度非佳等一切情狀，乃量處如主文所示之刑，並就罰
    金部分，諭知易服勞役之折算標準，以示懲儆。扣案仿ＢＥ
    ＲＥＴＴＡ廠八四型半自動手槍製造之玩具手槍換裝土造金
    屬槍管改造而成之改造手槍一把（槍枝管制編號：0000
    000000號，含彈匣壹個），依槍砲彈藥刀械管制條例
    第五條之規定為違禁物，爰依刑法第三十八條第一項第一款
    之規定，宣告沒收之。
五、又被告雖係七十五年三月二十日生，現僅二十歲，國中畢業
    有年籍附卷可稽（見警卷第一頁），尚屬年輕識淺，因欠慮
    始觸犯刑章。然對於本件犯行，自始至終均否認犯罪，並無
    悔意，犯後態度非佳，並無犯罪情狀可憫恕之情事，是本院
    斟酌再三，認不宜依刑法第五十九條之規定，酌量予以減輕
    其刑，亦併此明。
據上論斷，應依刑事訴訟法第第三百六十九條第一項前段、第三
百六十四條、第二百九十九條第一項前段，槍砲彈藥刀械管制條
例第八條第四項，刑法第十一條前段、第四十二條第一項、第三
十八條第一項第二款，罰金罰鍰提高標準條例第二條，現行法規
所定貨幣單位折算新臺幣條例第二條，判決如主文。
本案經檢察官劉欽銘到庭執行職務。
中    華    民    國    95    年    4     月    6     日
                  刑事第一庭    審判長法  官  黃崑宗
                                      法  官  蔡長林
                                      法  官  田平安
以上正本證明與原本無異。
如不服本判決，應於收受本判決後十日內向本院提出上訴書狀。
其未敘述上訴理由者並得於提起上訴後十日內向本院補提理由書
狀（均須按他造當事人之人數附繕本）「切勿逕送上級法院」。
                                      書記官  劉岳文
中    華    民    國    95    年    4     月    7     日
附錄：本判決論罪科刑法條：
槍砲彈藥刀械管制條例第八條：
未經許可，製造、販賣或運輸鋼筆槍、瓦斯槍、麻醉槍、獵槍、
空氣槍或第四條第一項第一款所定其他可發射金屬或子彈具有殺
傷力之各式槍砲者，處無期徒刑或五年以上有期徒刑，併科新臺
幣一千萬元以下罰金。
未經許可，轉讓、出租或出借前項所列槍枝者，處五年以上有期
徒刑，併科新臺幣一千萬元以下罰金。
意圖供自己或他人犯罪之用，而犯前二項之罪者，處無期徒刑或
七年以上有期徒刑，併科新臺幣一千萬元以下罰金。
未經許可，持有、寄藏或意圖販賣而陳列第一項所列槍枝者，處
三年以上十年以下有期徒刑，併科新臺幣七百萬元以下罰金。第
一項至第三項之未遂犯罰之。


司法院資訊處製作；財團法人民間司法改革基金會備份。
